臺灣高等法院刑事裁定　　　　　　　　　　　　　　九十一年度聲再字第二○○號
　　再審聲請人
　　即受判決人　　甲○○○
右列聲請人因毀損案件，對於本院九十一年度上易字第六四五號中華民國九十一年四
月二十六日確定判決（臺灣宜蘭地方法院九十年度易字第六九一號、臺灣宜蘭地方法
院檢察署九十年度年偵字第一０八四號），聲請再審，本院裁定如左：
    主  文
再審之聲請駁回。
    理  由
一、聲請意旨詳如聲請狀影本（如附件）所載。
二、按刑事訴訟法第四百二十一條規定，不得上訴於第三審法院之案件，其經第二審
    法院確定之有罪判決，就足生影響於判決之重要證據漏未審酌，得聲請再審。惟
    所謂「足生影響於判決之重要證據漏未審酌」者，係指該證據業經法院予以調查
    或經聲請調查而未予調查，致於該確定判決中漏未加以審認，而該證據如經審酌
    ，則足生影響於該判決之結果，而為被告有利之判決而言。如當事人所提出之證
    據，縱加以審酌，仍不足以生影響於該判決結果者，或法院已加以調查，而本於
    論理法則、經驗法則，而為證據之取捨，不採為被告有利之認定者，則均不得據
    為再審之理由。
三、經查：(一)、本件聲請人聲請意旨所述各節，業經本院原確定判決（九十一年度上
    易字第六四五號），已就聲請人上開所辯，於理由欄一（二）論及關於被告看診
    之侯眼科診所之診斷證明書記載之看診時間、序號及卷附之街道圖與案發地點相
    隔並非甚遠，及被告與其女前後矛盾之供詞，因認被告「或於看診完畢後，於約
    上午十時五十分許至案發地點之可能」；或以「縱被告看診時間晚於侯眼科診所
    依掛號時間所推估，然被告於掛號完畢後，轉往案發地點為本件犯行，而再返回
    診所看診，亦無不可」，且被告請求向侯眼科診所函查被告是否因眼疾而無私自
    行動之能力，依其請求並無必要之原因予以敘明。(二)、再者，本院原確定判決理
    由欄一（四）敘明：1.本件案發之確切時間，告訴人於事發之初報案時即謂係上
    午十時五十分，受理各類案件紀錄表上亦為相同記載（見原審卷第五十頁），證
    人陳黃阿春亦證稱案發時間為上午十時多。告訴人雖於九十年四月十七日偵查中
    稱係該日上午九時五十分，惟該次筆錄製作時間距事發時間已相隔近三月，一時
    記憶模糊或陳述時口誤，亦非悖於情理；2.再告訴人雖就被告於案發時究有無騎
    機車至案發地點一事，有先後不同陳述，惟就「被告係走過來毀損盆栽」一事，
    始終供述相同。而於案發當日製作筆錄時，告訴人雖指訴被告係騎機車前來，然
    被告既頭戴安全帽，即易使人聯想到騎機車，是其基於事發之際所為正常聯想而
    為上開陳述，亦不違常情，而嗣於偵、審中皆稱不知是否騎機車而來，當為更符
    合所見事實。3.另告訴人就當日情形於原審稱：「當時站在對面聊天」（見原審
    卷第三八頁），究其真意應為被告為毀損犯行之時，其立於被告之對面位置與他
    人聊天，核與其於前偵、審中所述：「當時我與服飾店老闆娘聊天，面向外」之
    情形一致（見偵查卷第十四頁），並無被告所指之互有矛盾。4.證人陳黃阿春就
    被告毀損盆栽之動作方式，曾以「砸」或「掃」形容，可見被告係以「徒手將盆
    栽掃落之方式砸毀盆栽」，其僅不過用語未臻精確，而於表達方式或有不同；5.
    又被告徒手將置於架上之盆栽掃落地面，僅係瞬間之事，告訴人不及制止，僅於
    事後報警處理，係屬正常；6.又被告指依警方各類案件紀錄表記載，告訴人係於
    上午十一時二十分報案，則如何於同一時間在成功派出所製作警訊筆錄（見偵查
    卷第五頁）？為警訊筆錄記載之製作時間即使與實際有所差失，亦無礙於告訴人
    指訴之事實。凡此各節，業已於原確定判決理由欄內詳加指駁、說明，並無違首
    揭關於刑事訴訟法第四百二十一條「足生影響於判決之重要證據漏未審酌」之規
    定。
四、綜上所述，聲請人所據以主張聲請再審之理由，原確定判決或已於理由欄一之（
    二）、（四）內敘明之，或縱加以審酌，仍不足以生影響於該判決結果者，聲請
    人無非係對於原判決法院本於自由心證依職權合法行使所認定之事實再行爭執而
    已，均非屬重要證據漏未審酌而得為聲請再審之事由。職此，聲請人依刑事訴訟
    法第四百二十一條聲請再審，為無理由，應予駁回。
據上論斷，應依刑事訴訟法第四百三十四條第一項，裁定如主文。
中      華      民      國    九十一    年      五      月    三十一    日
                              臺灣高等法院刑事第二十一庭
                                  審判長法  官  葉  騰  瑞
                                        法  官  莊  明  彰
                                        法  官  江  國  華
右正本證明與原本無異。
不得抗告。
                                        書記官  吳  碧  玲
中      華      民      國      九十一   年     六    月        三      日
